【裁判字號】    92,毒抗,543
【裁判日期】    920709
【裁判案由】    聲請強制戒治
【裁判全文】
臺灣高等法院臺中分院刑事裁定              九十二年度毒抗字第五四三號
    抗  告  人
    即  被  告  甲○○
右列抗告人因毒品危害防制條例案件，聲請強制戒治，不服臺灣臺中地方法院中華民
國九十二年六月六日裁定（民國九十二年度毒聲字第一四六六號）提起抗告，本院裁
定如左：
    主  文
抗告駁回。
    理  由
一、本件被告甲○○曾因施用毒品案件，經送觀察、勒戒後，認無繼續施用毒品之傾
    向，由台灣台中地方法院檢察署檢察官於民國八十七年十一月十六日，以八十七
    年度偵字第一九五○七號為不起訴處分確定。又因施用第一、二級毒品案件，經
    送觀察、勒戒後，認有繼續施用毒品之傾向，先依臺灣臺中地方法院裁定令入戒
    治處所施以強制戒治，刑事部分另經該院於八十九年十一月十日，以八十九年度
    訴字第二四三九號判處有期徒刑八月及五月，應執行有期徒刑一年確定，嗣強制
    戒治經評定為合格，由該院裁定停止戒治，所餘戒治期間，並付保護管束，惟被
    告於停止戒治保護管束期間，再因施用第一級毒品案件，經該院裁定撤銷停止戒
    治，刑事部分另經該院於九十年九月二十一日，以九十年度訴字第一八八七號判
    處有期徒刑十月確定，而本次強制戒治於九十年十一月四日執行期滿。詎被告仍
    不知悔改，又於九十二年四月二十九日回溯四至五日內，在不詳地點，以不詳方
    法，施用第一級毒品海洛因一次，為台灣台中地方法院檢察署觀護人執行假釋中
    付保護管束人定期採尿送驗結果，呈嗎啡陽性反應始查知上情。被告前開犯行，
    有中山醫學大學附設醫院藥物濫用檢測中心尿液檢驗報告及台灣台中地方法院檢
    察署受保護管束人尿液檢體監管紀錄表附卷可稽。按一般人注射海洛因或嗎啡經
    體內吸收代謝約三十分鐘後，以嗎啡型態為主開始排入尿中，而以最初六至十二
    小時排泄量最多，約有七十五％之毒品代謝物（嗎啡）可在注射後二十四小時內
    陸續由尿中排出體外，剩餘量則可能在數日內分別排出體外，故一般而言，施用
    多量毒品者，於施用後四、五日仍有可能驗出低濃度毒品反應，有法務部調查局
    九十二年一月二日調科壹字第○九一○○八九二○三－○號函影本在卷足憑，是
    被告於九十二年四月二十九日回溯四至五日內施用海洛因一次之犯行堪以認定。
    此外並有起訴書、刑事判決書、刑案資料查註紀錄表足參，原審以被告係三犯毒
    品危害防制條例第十條第一項之施用第一級毒品罪，因依毒品危害防制條例第二
    十條第三項但書之規定令被告入戒治處所施以強制戒治，本院經核尚無不合。被
    告抗告意旨謂其係因感冒，服用咳嗽糖漿及藥錠，致使尿液送驗呈嗎啡陽性反應
    云云，然被告感冒並未就醫，服用成藥，亦僅係其片面之詞，不足採信，其抗告
    非有理由，應予駁回。
二、據上論結，應依刑事訴訟法第四百十二條，裁定如主文。
中      華      民      國    九十二     年      七       月     九     日
                                   臺灣高等法院臺中分院刑事第二庭
                                         審判長法  官  羅  禮  政
                                               法  官  蔡  聰  明
                                               法  官  陳  欣  安
右正本證明與原本無異。
不得再抗告。
                                               書記官  紀  美  鈺
中      華      民      國    九十二     年      七       月    十一    日
                                                           Ｆ


司法院資訊處製作；財團法人民間司法改革基金會備份。
